臺灣士林地方法院刑事判決　　　　　　　96年度易字第980號
公　訴　人　臺灣士林地方法院檢察署檢察官
被　　　告　甲○○
上列被告因竊盜案件，經檢察官提起公訴（96年度偵字第4797號
），被告於本院準備程序期日就被訴事實為有罪之陳述，經本院
裁定改以簡式審判程序進行審理，並判決如下：
    主  文
甲○○攜帶兇器竊盜，累犯，處有期徒刑捌月，扣案鐵鎚壹把沒
收；又攜帶兇器竊盜，累犯，處有期徒刑拾月，扣案鐵鎚壹把沒
收；又攜帶兇器竊盜，累犯，處有期徒刑柒月，扣案鐵鎚壹把沒
收。應執行有期徒刑壹年拾月，扣案鐵鎚壹把沒收。
    事  實
一、甲○○前於民國91年間，因竊盜案件，經臺灣板橋地方法院
    以91年度易字第2692號判決處有期徒刑5 月，如易科罰金，
    以銀元300 元即新台幣900 元折算1 日確定，嗣於92年3 月
    10日易科罰金執行完畢；又於93年間因竊盜案件，經臺灣高
    等法院以93年度上易字第1985號判決處有期徒刑10月確定；
    復又於94年間再因竊盜案件，經臺灣桃園地方法院以94年度
    桃簡字第527 號判決處有期徒刑4 月，於95年6 月10日縮刑
    期滿執行完畢，翌日出監；又因竊盜案件，經本院以96年度
    簡字第195 號判決處有期徒刑6 月確定。詎猶不知悔改，竟
    意圖為自己不法之所有，駕駛車號CZ-5879 號自小客貨車，
    攜帶前於不詳時間，於臺北縣八里鄉○○○路上某處公墓內
    ，先占他人棄置於地，如持以行兇，客觀上足以對人之生命
    、身體產生危害之鐵鎚1 把，於附表編號1 、編號2 之「犯
    罪時間」欄及「犯罪地點」欄內所示時、地，以附表編號1
    至編號2 「行竊方法及經過」欄內所示手法，竊盜丁○○、
    乙○○所有，如附表編號1 至編號2 所示之財物（數量、價
    值均如附表編號1 至編號2 「被竊物品」欄所示）得手，復
    又意圖為自己不法之所有，於附表編號3 之「犯罪時間」及
    「犯罪地點」所示時、地，以編號3 「行竊方法及經過」欄
    內所示手法，竊盜丙○所有，如附表編號3 「被竊物品」
    欄內所示之財物，於已將該物搬入上開車號CZ-5879 號自小
    客貨車內得手，正欲離去之際，丙○適到場巡視農地，見
    狀遂大聲嚇阻，甲○○始又將已建立自己管領之如附表編號
    3「被竊物品」欄所示財物，棄置於地後旋駕車逃逸。嗣丙○報警處理，為警於臺北市○○路○ 段150 巷21弄查獲甲○○上開自用小客貨車，並於該車貨廂內扣得丁○○、乙○○如附表編號1 至編號2 「被竊物品」欄內所示之財物，並
    於該車副駕駛座上扣得上開鐵鎚1 把，始偵悉上情。
二、案經丁○○、乙○○、丙○訴由臺北市政府警察局士林分
    局報告臺灣士林地方法院檢察署檢察官偵查起訴，被告於本
    院準備程序期日就被訴事實為有罪之陳述，經本院裁定改以
    簡式審判程序進行審理。
    理  由
一、本案被告甲○○所犯係死刑、無期徒刑、最輕本刑為3 年以
    上有期徒刑或高等法院管轄第一審案件以外之罪，其於準備
    程序中就被訴事實為有罪之陳述，經本院告知簡式審判程序
    之旨，並聽取公訴人及被告之意見後，經合議庭裁定改由受
    命法官獨任進行簡式審判程序，合先敘明。又按簡式審判程
    序之證據調查，不受刑事訴訟法第159 條第1 項所定：「被
    告以外之人於審判外之言詞或書面陳述，不得作為證據。」
    之限制，此見同法第273 條之2 規定甚明，據此，證人即告
    訴人丁○○、乙○○、丙○於警詢時所為之證述，雖均係
    被告以外之人於審判外之陳述，惟因本案採行簡式審判程序
    ，復無其他不得做為證據之法定事由，揆諸首揭說明，應認
    均具證據能力。
二、上開犯罪事實，業據被告甲○○於本院審理時坦承不諱，核
    與證人即告訴人丁○○、乙○○、丙○於警詢時，及證人
    丁○○、乙○○於本院審理時所證其失竊財物之情節大致相
    符（分別參見臺灣士林地方法院檢察署96年度偵字第4797號
    卷【下稱：第4797號卷】第18頁至第26頁；參見本院96年6
    月14日審判筆錄），並有贓物認領保管單共3 紙（第4797號
    卷第60頁至第62頁）、案件現場照片共4 幀及贓證物照片共
    7 幀（第4797號卷第44頁至第45頁，第47頁至第53頁）、被
    告所有之鐵鎚1 把（第4797號卷第46頁）及車號CZ-5879 號
    自小客貨車照片共3 幀（第4797號卷第35頁至第36頁）在卷
    可稽，足認被告之自白與事實相符，可以採信。綜上，本案
    事證明確，被告犯行堪以認定，應依法論科。
三、按刑法第321 條第1 項第3 款之攜帶兇器竊盜罪，其所稱「
    兇器」，種類並無限制，凡客觀上足對人之生命、身體、安
    全構成威脅，具有危險性之兇器均屬之，且祇須行竊時攜帶
    此種具有危險性之兇器為已足，並不以攜帶之初有行兇之意
    圖為必要（最高法院79年台上字第5253號判例意旨參照），
    且刑法第321 條第1 項第3 款之攜帶兇器竊盜罪係以行為人
    攜帶兇器竊盜為其加重條件，只要於竊盜時攜帶兇器，即構
    成加重竊盜罪名，因立法所規範者為攜帶兇器竊盜即屬於加
    重條件，而不以取出兇器犯之為必要，亦不以攜帶之初有持
    以行兇之意圖為限（最高法院94年度台上字第3149號判決意
    旨參照）。查被告為警在其駕駛之車號CZ-5879 號自小客貨
    車內副駕駛座上扣得之鐵鎚1 把，除握柄外，係金屬材質，
    質地堅硬，復足供被告持以敲下乙○○所有，原固定於地之
    白鐵流理台1 只，顯具相當質量，如持以行兇，客觀上自足
    以對人之生命、身體產生相當之危害，核屬「兇器」無疑。
    被告於附表編號1 至編號3 所示時、地所為竊盜犯行，均將
    該把其先占而取得所有權之鐵鎚置於隨手可得之車號CZ-587
    9 號自小客貨車內副駕駛座上（參見本院96年6 月6日 審判
    筆錄第4 頁），並於犯附表編號2 所示竊盜犯行時，持為工
    具，揆諸上開說明，已該當刑法第321 條第1 項第3 款「攜
    帶兇器竊盜」之加重條件。是核被告所為，均係犯刑法第32
    1 條第1 項第3 款之攜帶兇器竊盜罪。被告如附表編號1 至
    編號3 之3 次竊盜犯行，犯意各別，行為互殊，即應分論併
    罰。被告有如事實欄所載科刑執行情形，有臺灣高等法院被
    告前案紀錄表1 份在卷可稽，其受有期徒刑執行完畢後5年
    內，故意再犯本件如附表編號1 至編號3 所示之有期徒刑以
    上之罪，均構成累犯，應各依刑法第47條第1 項規定加重其
    刑。
四、爰審酌被告前已有多次竊盜等前科，有臺灣高等法院被告前
    案紀錄表1 紙在卷可稽，素行不佳，不知尊重他人法益，不
    思正途謀生，竟攜帶鐵鎚在身，持為工具，駕車刻意搜尋目
    標，伺機竊盜他人財物（竊得財物價值共計新台幣42,000元
    ，詳如附表編號1 至編號3 「被竊物品」欄所示），犯罪後
    於本院準備程序期日仍飾詞卸責，終至本院審理時傳訊證人
    到場行交互詰問，始坦承犯行等一切情狀，分別量處如主文
    所示之刑，並依刑法第51條第5 款規定，定其應執行之刑。
五、至扣案鐵鎚1 把，係被告因先占取得所有權，為其所有供犯
    本案附表編號1 至編號3 加重竊盜犯行所用之物，已據其陳
    明在卷，爰依刑法第38條第1 項第2 款規定宣告沒收。
據上論斷，應依刑事訴訟法第273 條之1 第1 項、第299 條第1
項前段，刑法第321 條第1 項第3 款、第47條第1 項、第38 條
第1 項第2 款、第51條第5 款，刑法施行法第1 條之1 第1 項、
第2 項前段，判決如主文。
本案經檢察官洪三到庭執行職務。
中　　華　　民　　國　　96　　年　　6 　　月　　28　　日
　　　　　　　　　刑事第六庭法　官　許辰舟
以上正本證明與原本無異。
如不服本判決應於判決送達後10日內向本院提出上訴狀。
                            書記官  洪忠改
中　　華　　民　　國　　96　　年　　6 　　月　　28　　日
附錄本案論罪科刑法條之依據：
中華民國刑法第321條
（加重竊盜罪）
犯竊盜罪而有左列情形之一者，處6 月以上、5 年以下有期徒刑
：
一  於夜間侵入住宅或有人居住之建築物、船艦或隱匿其內而犯
    之者。
二  毀越門扇、牆垣或其他安全設備而犯之者。
三  攜帶兇器而犯之者。
四  結夥三人以上而犯之者。
五  乘火災、水災或其他災害之際而犯之者。
六  在車站或埠頭而犯之者。
前項之未遂犯罰之。
中　　華　　民　　國　　96　　年　　6 　　月　　28　　日
附表：（紀元：民國）
┌──┬────┬────┬───┬─────┬───────┬──────┐
│編號│犯罪時間│犯罪地點│被害人│被竊物品  │行竊方法及經過│所犯法條    │
│    │        │        │      │          │              │            │
├──┼────┼────┼───┼─────┼───────┼──────┤
│ 1  │96年4 月│臺北市士│丁○○│白鐵流理台│駕駛車號CZ-587│刑法第321 條│
│    │13日上午│林區至善│      │3 只、白鐵│9 號自小客貨車│第1項第3款攜│
│    │11時許  │路3 段33│      │水龍頭1批 │，持攜帶在身足│帶兇器竊盜罪│
│    │        │6 巷63之│      │（價值約新│堪為兇器使用之│（無故侵入住│
│    │        │5 號住處│      │台幣4,000 │鐵鎚1 把，無故│宅部分未據告│
│    │        │內      │      │元)       │侵入於丁○○左│訴）        │
│    │        │        │      │          │開住處廚房內，│            │
│    │        │        │      │          │竊得左列物品得│            │
│    │        │        │      │          │手後，旋駕車離│            │
│    │        │        │      │          │去。          │            │
├──┼────┼────┼───┼─────┼───────┼──────┤
│ 2  │96年4 月│臺北市士│乙○○│白鐵流理台│駕駛車號CZ-587│刑法第321 條│
│    │月13日上│林區至善│      │1 只、白鐵│9 號自小客貨車│第1項第3款攜│
│    │午11時40│路3 段37│      │材質大門1 │，持攜帶在身足│帶兇器竊盜罪│
│    │分許    │0 巷76號│      │只（價值約│堪為兇器使用之│            │
│    │        │房屋外之│      │新台幣35,0│鐵鎚1 把，至郭│            │
│    │        │車庫內  │      │00 元)    │村松左開住處外│            │
│    │        │        │      │          │，所設之開放式│            │
│    │        │        │      │          │、未與住宅相連│            │
│    │        │        │      │          │之車庫內，見流│            │
│    │        │        │      │          │理台1 只固定於│            │
│    │        │        │      │          │地，遂持扣案鐵│            │
│    │        │        │      │          │鎚敲下後，連同│            │
│    │        │        │      │          │白鐵材質大門一│            │
│    │        │        │      │          │併竊取得手後，│            │
│    │        │        │      │          │旋即駕車離去。│            │
├──┼────┼────┼───┼─────┼───────┼──────┤
│3   │96年4 月│臺北市士│丙○│白鐵材質農│駕駛車號CZ-587│刑法第321 條│
│    │月13日中│林區至善│     │藥噴灑桶1 │9 號自小客貨車│第1項第3款攜│
│    │午1 時40│路3 段37│      │個（價值約│，持攜帶在身足│帶兇器竊盜罪│
│    │分許    │0 巷42號│      │新台幣3,00│堪為兇器使用之│            │
│    │        │對面農地│      │0 元      │鐵鎚1 把，於左│            │
│    │        │內      │      │          │開農地內，竊得│            │
│    │        │        │      │          │左列物品得手，│            │
│    │        │        │      │          │搬入上開自小客│            │
│    │        │        │      │          │貨車內，正欲駕│            │
│    │        │        │      │          │車離去，適丙○│            │
│    │        │        │      │          │至該處巡視，│            │
│    │        │        │      │          │高喊追呼後，高│            │
│    │        │        │      │          │鳳成始將已得手│            │
│    │        │        │      │          │之左列物品棄置│            │
│    │        │        │      │          │，旋駕車逃逸。│            │
└──┴────┴────┴───┴─────┴───────┴──────┘
